【裁判字號】    89,自,104
【裁判日期】    900403
【裁判案由】    瀆職
【裁判全文】
臺灣高雄地方法院刑事判決                          八十九年度自字第一四號
    自  訴  人  甲○○
    被      告  乙○○
右列被告因瀆職案件，經自訴人提起自訴，本院判決如左：
    主  文
本件自訴駁回。
    理  由
一、自訴意旨略以：被告乙○○係高雄市刑警大隊刑事偵二隊第六分隊分隊長，於八
    十七年九月十一日廿二時許，意圖取供，以不法之方法刑求自訴人，以拳頭打擊
    自訴人頭部數下及以手肘頂自訴人之背部，以便取得自訴人不實之自白，而造成
    自訴人身體及精神上重大傷害，並湮滅證據將自訴人於警訊遭刑求之錄影帶洗掉
    ，虛構自訴人之犯罪事實，使法院刑事判決有事實錯誤，自訴人因而遭台灣高等
    法院高雄分院以八十八年度上訴字第五○○號判處有期徒刑十年確定，因認被告
    涉犯刑法第一百二十五條第一百六十九條瀆職、誣告等罪嫌云云。
二、按法院或受命法官於自訴案件，得於第一次審判期日前訊問自訴人、被告及蒐集
    或調查證據，經訊問及調查結果，如認為案件有刑事訴訟法第二百五十二條至第
    二百五十四條之情形者，得以裁定駁回其自訴，同法第三百二十六條第三項定有
    明文。
三、按犯罪事實應依證據認定之，無證據不得推定其犯罪事實。又不能證明被告犯罪
    者，應諭知無罪之判決，刑事訴訟法第一百五十四條、第三百零一條第一項分別
    定有明文。又刑事訴訟法上所謂認定犯罪事實之證據，係指足以證明被告確有犯
    罪行為之積極證據而言，該項證據必須適合於被告犯罪事實之認定，始得採為斷
    罪之資料（最高法院六十九年度臺上字第六九一三號判例參考）。又告訴人之告
    訴，係以使被告受刑事訴追為目的，是其陳述是否與事實相符，仍應調查其他證
    據以資審認；而被害人之陳述如無瑕疵，且就其他方面調查又與事實相符，固足
    採為科刑之基礎，倘其陳述尚有瑕疵，則在未究明前，即不宜遽採為論罪科刑之
    根據，亦有最高法院八十三年度台上字第九八九號判決可稽。自訴人之指訴亦同
    此理。
三、經查，自訴人指稱被告乙○○涉嫌刑求取供因而導致承辦法官於審理其涉嫌違反
    槍砲彈藥刀械管制條例案件時對事實之判斷有錯誤，而對其科處有期徒刑十年確
    定，無非以台灣高雄地方法院檢察署秦醫字第四六號驗傷診斷書一紙為憑；惟訊
    據被告乙○○堅決否認有何犯行，辯稱並無刑求取供情事等語。經查上開驗傷診
    斷書固載明：「左右肩胛骨處各有一處淤血傷三Ｘ五、二Ｘ二公分。胸前正中十
    Ｘ五公分淤血傷呈網狀」之傷情。惟除此外，別無其他傷單或傷情可茲為據。查
    自訴人自被訴違反槍砲彈藥刀械管制條例案件後，隨即歷次告訴或自訴承辦該案
    之高雄市政府警察局刑警大隊刑事偵二隊隊員鍾任文、李正雄等數人刑求逼供，
    此分別有台灣高雄地方法院檢察署檢察官八十八年度偵字第一五二八號不起訴處
    分書、本院八十八年度自字第三八二號、八十九年度自更字六號判決書在卷足考
    ，惟查，被告於上開案件中，均未提及被告乙○○有何參與刑求逼供，瀆職、誣
    告之情事，於本案中，雖稱以前不知道乙○○姓名云云，然已數隔經日，況被告
    乙○○係當初承辦自訴人被訴違反槍砲彈藥刀械管制條例案件之刑警大隊偵二隊
    六分隊偵查小隊長，是自訴人自訴之動機顯有可議；已有疑問。再查，依自訴人
    之供訴「... 是陳長淵先動手，當時我態度不好，所以他們打我，然後李正雄拳
    打腳踢我的胸、背部，鍾任文抓我手及腳銬，乙○○最後打我頭部數下，然後用
    手肘頂我背部幾下... 」等語。然對照自訴人所呈之上開台灣高雄地方法院檢察
    署秦醫字第四六號驗傷診斷書，其上並無載明自訴人有頭部方面之傷情，是自訴
    人指稱被告打其頭部數下云云，已乏實據證明，自訴人又以被告頂其背部數下云
    云，然傷單所載受傷部位係左右肩胛骨處，亦與所謂之以手肘頂其背部成傷云云
    不甚相符；又如自訴人果有遭所有承辦員警圍毆之情事，其身上理應有多處傷痕
    ，且傷勢應甚為嚴重，然實情尚非如此。準此，尚查無積極實證足任被告有上開
    自訴人所指之犯行，末按，自訴人被訴違反槍砲彈藥刀械管制條例案件其中警訊
    筆錄之錄音、錄影記錄，承辦警員是否能提出呈堂供證，其證據力如何，與本案
    尚乏直接關連，本院並無深究之必要。本件既有刑事訴訟法第二百五十二條之情
    事，揆諸首揭規定，本件自訴應予裁定駁回。
據上論斷，應依刑事訴訟法第三百二十六第三項、第二百五十二條第十款，裁定如主
文。
中    華    民    國    九十    年      四      月        三        日
                                  臺灣高雄地方法院刑事第三庭
                                      法  官
右正本證明與原本無異。
如不服本判決，應於判決送達後十日內，向本院提出上訴狀。
                                      書記官
中    華    民    國    八十七    年      □      月        □        日


司法院資訊處製作；財團法人民間司法改革基金會備份。
